# 股权稀释，权益法转成本法

提问人：weinnie 时间：2012-02-25 10:37:21
请教各位大师一个问题， A持有B股权21%，后来B引入其他投资方，使A的股权降为12%，那么以哪个数字作为成本法的成本？ 会计准则上说：因减少投资导致长期股权投资的核算由权益法转换为成本法(投资企业对被投资单位不具有共同控制或重大影响，并且在活跃市场中没有报价，公允价值不能可靠计量的长期股权投资)的，应以转换时长期股权投资的账面价值作为按照成本法核算的基础。 转换时是什么时候？是增资前的那个时点还是增资后的那个时点？增资前净资产 1200 万，增资后净资产 5200 万，我是用1200 21% 确认为成本还是用 5200 12%？
谢谢！
该贴已经同步到 weinnie的微博

回答人：chenyiwei
个人建议以 5200 12% 为成本法核算的成本基础。相当于你公司先与其他股东同比例增资 4000 万，其中你公司出资 840 万（ 21 ％）；
然后将由此新增的股权以 840 万的价格卖给新增股东，股权比例降为 12 ％，改用成本法核算。则此时终止使用权益法时点上的长期股权投资帐面价值为 5200 12%，作为后续的成本法核算的成本基础。

提问人：han_jian_guang 时间：2012-06-24 10:37:21
回复 chenyiwei 的帖子
陈版主，按照您的理解：此公司的分录是否是这样做 假设同比例增资： 借：长期股权投资 4000*21%=840贷：银行存款 840
假设转让股权： 借：银行存款 840 贷：长期股权投资 5200 *9%=468
投资收益 372 因此将上述分录合并： 其他股东增资，此公司应做如下分录 借：长期股权投资 372
贷：投资收益 372

回答人：chenyiwei
可以这样理解。

提问人：lisa_luyanhui 时间：2014-03-11 21:29:36
陈版，
那如果第三方股东增资前，各方签订协议增资前的利润的分配还是按照原先的比例分配，那是不是在增资时不用做任何分录，以后按成本法核算即可？
谢谢~

回答人：chenyiwei
因持股比例下降导致成本法转权益法，是要求进行追溯调整的。这与留存收益的归属无关。当然对留存收益归属的不同约定可能影响权益法核算后的长期股权投资账面价值。

提问人：lisa_luyanhui 时间：2014-03-12 22:15:35
陈版， 是权益法转成本法，稀释后由30%变成持有10%的股权，这样需要做分录吗？

回答人：chenyiwei
首先按原 30 ％的股权比例权益法核算到丧失重大影响之日，以丧失重大影响之日的该权益法下账面价值作为后续成本法的成本基础。（这一点与IAS 28规定不同，鉴于长期股权投资准则仍在修订中，不排除会有修改。）